臺灣臺中地方法院刑事判決　　　　　　　　　　　　九十一年度易字第二八二一號
　　公　訴　人　臺灣臺中地方法院檢察署檢察官
　　被　　　告　甲○○
右列被告因毒品危害防制條例案件，經檢察官提起公訴（九十一年度毒偵字第二八九
一號、第三二五六號），本院判決如左：
    主  文
甲○○連續施用第二級毒品，處有期徒刑捌月。
    事  實
一、甲○○前於民國八十四年間因違反麻醉藥品管理條例案件，經本院判處有期徒刑
    四月，如易科罰金以三百元折算一日，於八十五年一月十五日判決確定，於八十
    五年二月二十九日准予易科罰金執行完畢。其並曾於八十九年五月間及十月間，
    均因施用毒品案件，先後依本院八十九年度毒聲字第三○○五號及第六六○六號
    裁定，送臺灣臺中看守所附設勒戒處所觀察、勒戒後，均認無繼續施用毒品之傾
    向，由臺灣臺中地方法院檢察署檢察官於八十九年六月五日，以八十九年度毒偵
    字第三五○四號；及於八十九年十一月二十三日，以八十九年度毒偵字第六七一
    三號為不起訴處分確定。旋於九十年間復因施用毒品案件，經依本院九十年度聲
    戒字第六七九號裁定，送入臺灣臺中戒治所施以強制戒治一年，嗣經本院裁定停
    止戒治，所餘戒治期間付保護管束，已於九十一年八月六日保護管束期滿。其此
    部分三犯施用毒品犯行，並為本院於九十年八月二十一日，以九十年度訴字第一
    三七一號，判處應執行有期徒刑九月確定。詎其猶不知悔改，復基於概括之犯意
    ，先後於九十一年八月二十二日二十二時許，及同年月二十四日二十二時五十分
    許，均在臺中縣外埔鄉○○路七○二巷四號其住處內，均以將第二級毒品安非他
    命置於其友人「阿生」所有之玻璃球（未扣案）中點火燒烤使生煙霧，再吸其煙
    氣之方式，連續施用第二級毒品安非他命計二次。嗣於九十一年八月二十八日十
    二時三十分許，警察依臺灣臺中地方法院檢察署檢察官九十年度執字第七一二六
    號執行有期徒刑九月之拘票，至甲○○上址住處拘提甲○○到案後，甲○○即於
    警員詢問最近有無施用毒品等語後，主動向警坦承上開九十一年八月二十二日二
    十二時許之施用第二級毒品犯行，而向警自首並接受裁判。嗣經警於當日採集甲
    ○○尿液，送請臺中縣衛生局及中山醫學大學附設醫院藥物濫用檢驗中心檢驗結
    果，甲基安非他命類均呈陽性反應，而查悉甲○○前開於九十一年八月二十四日
    二十二時五十分許之施用第二級毒品安非他命行為。
二、案經臺中縣警察局大甲分局報告臺灣臺中地方法院檢察署檢察官偵查起訴。
    理  由
一、訊據被告甲○○對於右揭事實坦承不諱，且被告於上開時地為警拘提到案後，經
    警採集其尿液送請臺中縣衛生局及中山醫學大學附設醫院藥物濫用檢驗中心檢驗
    結果，甲基安非他命類確均呈陽性反應，有臺中縣衛生局檢驗尿水報告書及中山
    醫學大學附設醫院藥物濫用檢驗中心出具之檢驗報告書各一紙在卷可稽，足認被
    告之自白確與事實相符。又被告曾於八十九年五月間及十月間，均因施用毒品案
    件，先後依本院八十九年度毒聲字第三○○五號及第六六○六號裁定，送臺灣臺
    中看守所附設勒戒處所觀察、勒戒後，均認無繼續施用毒品之傾向，由臺灣臺中
    地方法院檢察署檢察官於八十九年六月五日，以八十九年度毒偵字第三五○四號
    ；及於八十九年十一月二十三日，以八十九年度毒偵字第六七一三號為不起訴處
    分確定。旋於九十年間復因施用毒品案件，經依本院九十年度聲戒字第六七九號
    裁定，送入臺灣臺中戒治所施以強制戒治一年，嗣經本院裁定停止戒治，所餘戒
    治期間付保護管束，已於九十一年八月六日保護管束期滿。其此部分三犯施用毒
    品犯行，並為本院於九十年八月二十一日，以九十年度訴字第一三七一號，判處
    應執行有期徒刑九月確定等節，亦有臺灣臺中地方法院檢察署刑案資料查註紀錄
    表、臺灣高等法院被告全國前案紀錄表、臺灣臺中地方法院檢察署八十九年度毒
    偵字第三五○四號、八十九年度毒偵字第六七一三號不起訴處分書、本院九十年
    度訴字第一三七一號刑事判決書各一份在卷可稽。綜上所述，本件事證已臻明確
    ，被告犯行，洵堪認定。
二、查安非他命為毒品危害防制條例第二條第二項第二款所規定之第二級毒品，核被
    告甲○○所為，係犯毒品危害防制條例第十條第二項之施用第二級毒品罪。其為
    施用而持有第二級毒品安非他命之低度行為，應為施用第二級毒品安非他命之高
    度行為所吸收，不另論罪。被告右述先後二次施用第二級毒品犯行，時間緊接，
    觸犯構成要件相同之罪名，顯係基於概括之犯意反覆為之，為連續犯，應依刑法
    第五十六條之規定，以一罪論，並加重其刑。再按刑法第六十二條所規定之自首
    ，以對於未發覺之罪，向有偵查權之機關或公務員自承犯罪，進而接受裁判為要
    件；而具有連續犯或牽連犯等裁判上一罪關係之犯罪，苟全部犯罪未被發覺前，
    行為人僅就其中一部分犯罪自首，仍生全部自首之效力（最高法院八十三年度臺
    上字第三九三五號判決意旨參照）。查，被告於警察發覺前，即於警方詢問時，
    主動供出上揭九十一年八月二十二日二十二時許之施用第二級毒品犯行，有被告
    之警詢筆錄、臺灣臺中地方法院檢察署檢察官九十年度執字第七一二六號執行有
    期徒刑九月之拘票及司法警察拘提報告書各一份在卷可憑。是被告主動對尚未為
    警發覺之施用第二級毒品安非他命犯行向警自首，嗣並接受裁判，再揆諸上開說
    明，應認其與刑法第六十二條自首之規定相符，爰依刑法第六十二條前段規定，
    減輕其刑。被告所犯施用第二級毒品安非他命罪行，同時具有加重及減輕之事由
    ，爰依法先加後減。爰審酌被告在接受二次觀察、勒戒及一次強制戒治，並因施
    用毒品犯行，經本院處判處罪刑確定在案後，竟猶不知悔改，施用毒品不輟，再
    為本案犯行，惟念及其吸毒係戕害自己身心之行為及其於犯罪後坦承犯行，態度
    尚佳等一切情狀，量處如主文所示之刑。右述供被告施用第二級毒品安非他命所
    用之玻璃球，係被告友人「阿生」所有，已經被告於審理中供明在卷，既非被告
    所有，自不得予以宣告沒收，附此敘明。
據上論斷，應依刑事訴訟法第二百九十九條第一項前段，毒品危害防制條例第十條第
二項、第二十條第三項，刑法第十一條前段、第五十六條、第六十二條前段，判決如
主文。
中      華      民      國    九十一    年     十二     月      五      日
                              臺灣臺中地方法院刑事第三庭
                                  法  官    江  奇  峰
右正本證明與原本無異。
如不服本判決，應於送達後十日內向本院提出上訴狀（須附繕本），上訴於臺灣高等
法院臺中分院。
                                  書記官
中      華      民      國    九十一    年     十二     月      五      日
附錄論罪科刑法條
毒品危害防制條例第十條第二項：
施用第二級毒品者，處三年以下有期徒刑。
